臺灣臺中地方法院刑事判決  
110年度交易字第1823號
公  訴  人  臺灣臺中地方檢察署檢察官
被      告  何慶隆



上列被告因公共危險案件，經檢察官提起公訴（110年度偵字第3
4553號），被告就被訴之事實為有罪陳述，經告知被告簡式審判
程序之旨，並聽取當事人意見後，本院裁定進行簡式審判程序，
判決如下：
    主      文
何慶隆駕駛動力交通工具而吐氣所含酒精濃度達每公升零點貳伍
毫克以上，累犯，處有期徒刑陸月，如易科罰金，以新臺幣壹仟
元折算壹日。
    事實及理由
一、本案犯罪事實及證據，除證據部分增列被告何慶隆於本院行
    準備、審理程序時之自白外，餘均引用檢察官起訴書之記載
    （如附件）。
二、論罪科刑：
（一）查被告行為後，刑法第185條之3第1項已於民國111年1月2
      8日修正公布，並於同年月30日施行。而修正前該條項規
      定「駕駛動力交通工具而有下列情形之一者，處二年以下
      有期徒刑，得併科二十萬元以下罰金：一、吐氣所含酒精
      濃度達每公升零點二五毫克或血液中酒精濃度達百分之零
      點零五以上。…」，修正後該條項之法定構成要件雖未變
      更，然其法定刑度已提高為「處三年以下有期徒刑，得併
      科三十萬元以下罰金」，是修正後新法並未較有利於行為
      人，經比較新舊法之結果，應依刑法第2條第1項前段之規
      定，適用被告行為時即修正前刑法第185條之3第1項第1款
      之規定。被告於為警查獲時吐氣所含酒精濃度為每公升0.
      27毫克，已達每公升0.25毫克以上。核被告所為，係犯修
      正前刑法第185條之3第1項第1款之駕駛動力交通工具而吐
      氣所含酒精濃度達每公升0.25毫克以上之罪。
（二）查被告前因不能安全駕駛案件，經本院以107年度交易字
      第1888號判決處有期徒刑5月確定，於109年5月1日易服社
      會勞動履行完成而執行完畢，有刑案資料查註紀錄表、臺
      灣高等法院被告前案紀錄表附卷可按。檢察官業於審理程
      序中具體指出依卷附刑案資料查註紀錄表所示，被告構成
      累犯，並請法院依累犯規定加重其刑，被告當庭對此表示
      並無意見，可認檢察官對被告構成累犯之事實及應加重其
      刑之事項已有所主張且符合應有之證明程度。被告於受徒
      刑之執行完畢後，5年以內故意再犯有期徒刑以上之本案
      犯罪，為累犯，考量被告前案犯罪經執行完畢後，理應產
      生警惕，而能因此自我控管，不再觸犯有期徒刑以上之罪
      ，卻故意再犯本案，足見其對於刑罰之反應力薄弱，況上
      開案件與本案又同屬不能安全駕駛罪，顯見被告有一再觸
      犯同類犯罪之特別惡性，並參酌司法院釋字第775號解釋
      意旨，認被告依刑法第47條第1項規定，就其本案所犯之
      罪加重最低本刑，與憲法罪刑相當之原則無違，爰依法加
      重其刑。
（三）爰審酌被告明知酒精成分對人之意識能力具有不良影響，
      酒後駕車對一般往來之公眾及駕駛人自身皆具有高度危險
      性，卻漠視自己安危，並罔顧公眾安全，於服用酒類後，
      仍執意騎乘普通重型機車上路，其行為對於交通安全已生
      危害，應予非難，並考量被告犯罪動機、目的、手段，於
      為警查獲時吐氣所含酒精濃度，犯後坦承犯行之態度，兼
      衡其前科素行（不能安全駕駛罪前科甚多，參卷附刑案資
      料查註紀錄表、臺灣高等法院被告前案紀錄表），於審理
      程序中自陳國中畢業之智識程度，擔任工地粗工，月收入
      新臺幣1萬多元，與女朋友同住，女朋友中風無法行走（
      有被告提出之亞洲大學附屬醫院急性腦血管疾病異動通知
      單附卷可佐）而需其扶養，經濟狀況勉持等一切情狀，量
      處如主文所示之刑，並諭知易科罰金之折算標準，以資懲
      儆。
三、依刑事訴訟法第273條之1第1項、第299條第1項前段、第310
    條之2、第454條，刑法第2條第1項前段、第47條第1項、第4
    1條第1項前段，修正前刑法第185條之3第1項第1款，刑法施
    行法第1條之1第1項，判決如主文。
四、如不服本判決應於收受判決後20日內向本院提出上訴書狀，
    並應敘述具體理由；其未敘述上訴理由者，應於上訴期間屆
    滿後20日內向本院補提理由書（均須按他造當事人之人數附
    繕本）。切勿逕送上級法院。
本案經檢察官陳信郎提起公訴，由檢察官葉芳如到庭執行職務。
中　　華　　民　　國　　111 　年　　6 　　月　　28　　日
　　　　　　　　　刑事第十七庭  法  官  吳欣哲  
以上正本證明與原本無異。
　　　　　　　　　　　　　　　  書記官　張珮琦
中　　華　　民　　國　　111 　年　　6 　　月　　29　　日
附錄本案論罪科刑法條全文：
修正前中華民國刑法第185條之3
駕駛動力交通工具而有下列情形之一者，處二年以下有期徒刑，
得併科二十萬元以下罰金：
一、吐氣所含酒精濃度達每公升零點二五毫克或血液中酒精濃度
    達百分之零點零五以上。
二、有前款以外之其他情事足認服用酒類或其他相類之物，致不
    能安全駕駛。
三、服用毒品、麻醉藥品或其他相類之物，致不能安全駕駛。
因而致人於死者，處三年以上十年以下有期徒刑；致重傷者，處
一年以上七年以下有期徒刑。
曾犯本條或陸海空軍刑法第五十四條之罪，經有罪判決確定或經
緩起訴處分確定，於五年內再犯第一項之罪因而致人於死者，處
無期徒刑或五年以上有期徒刑；致重傷者，處三年以上十年以下
有期徒刑。
--------------------------------------------------------
附件：
臺灣臺中地方檢察署檢察官起訴書                      樂股
                                    110年度偵字第34553號
　　被　　　告　何慶隆　男　56歲（民國00年00月0日生）
　　　　　　　　　　　　住○○市○○區○○○路00巷00號
　　　　　　　　　　　　國民身分證統一編號：Z000000000號
上列被告因公共危險案件，業經偵查終結，認應提起公訴，茲敘
述犯罪事實、證據並所犯法條如下：
　　　　犯罪事實
一、何慶隆於民國106年、107間分別因酒後駕車之公共危險案件
    ，經法院判處有期徒刑4月併罰金新臺幣1萬元、有期徒刑5
    月確定，末案於109年5月11日易服社會勞動履行完成而執行
    完畢。詎仍不知悔改，於110年9月18日14時25分許，在臺中
    市北屯區軍福十五路之工地飲酒後，仍於同日14時30分許自
    該處騎乘車牌號碼000-000號普通重型機車上路，嗣於同日1
    4時40分許，行經臺中市○○區○○路0段000號前時，因臉色潮
    紅且行車不穩為警查，並於同日14時42分許，對其施以酒精
    濃度測試，當場測得其吐氣所含酒精濃度值為每公升0.27毫
    克而查獲。
二、案經臺中市政府警察局第五分局報告偵辦。
        證據並所犯法條
一、上揭犯罪事實，業據被告何慶隆於警詢時及本署偵查中均坦
    承不諱，並有承辦警員職務報告、被告之酒精測定紀錄表、
    臺中市政府警察局舉發違反道路交通管理事件通知單影本、
    車籍詳細資料表各1份在卷可資佐證，被告犯行已堪認定。
二、核被告所為，係犯刑法第185條之3第1項第1款之公共危險罪
    嫌。被告曾受有期徒刑之執行完畢，有刑案資料查註紀錄表
    附卷可參，其於5年以內故意再犯本件有期徒刑以上之罪，
    為累犯，請依刑法第47條第1項之規定，酌情加重其刑。
三、依刑事訴訟法第251條第1項提起公訴。
  　此　致
臺灣臺中地方法院
中　　華　　民　　國　 110　　年　　11　　月　　9 　　日
　　　　　　　　　　　　　　　檢　察　官　陳信郎
本件正本證明與原本無異
中　　華　　民　　國　 110　　年　　11　　月　　24　　日
   　　　　　　　　　　　　　 書  記  官　胡莉苓
附錄本案所犯法條全文
中華民國刑法第185條之3
駕駛動力交通工具而有下列情形之一者，處 2 年以下有期徒刑
，得併科 20 萬元以下罰金：
一、吐氣所含酒精濃度達每公升零點二五毫克或血液中酒精濃度
    達百分之零點零五以上。
二、有前款以外之其他情事足認服用酒類或其他相類之物，致不
    能安全駕駛。
三、服用毒品、麻醉藥品或其他相類之物，致不能安全駕駛。
因而致人於死者，處 3 年以上 10 年以下有期徒刑；致重傷者
，處 1 年以上 7 年以下有期徒刑。
曾犯本條或陸海空軍刑法第 54 條之罪，經有罪判決確定或經緩
起訴處分確定，於五年內再犯第 1 項之罪因而致人於死者，處
無期徒刑或 5 年以上有期徒刑；致重傷者，處 3 年以上 10 年
以下有期徒刑。